臺灣板橋地方法院刑事判決　　　　　　 96年度交易字第154號
公　訴　人　臺灣板橋地方法院檢察署檢察官
被　　　告　甲○○
　　　　　　　　　　（現發監於臺灣臺東監獄另案執行，暫寄
上列被告因竊盜等案件，經檢察官提起公訴（九十六年度偵緝字
第七八九號），本院判決如下：
    主  文
一、甲○○竊盜，處有期徒刑伍月。扣案機車鑰匙壹支沒收。
二、甲○○服用酒類，不能安全駕駛動力交通工具而駕駛，處有
    期徒刑肆月。
三、以上宣示之有期徒刑，應執行有期徒刑捌月。
    事  實
一、甲○○前因贓物案件，經臺灣臺北地方法院以八十六年度易
    字第四六一三號判處拘役三十日確定，於民國八十七年六月
    十八日以易科罰金執行完畢。又因竊盜案件，經臺灣桃園地
    方法院以八十八年度桃簡字第四一九號判處罰金銀圓五千元
    確定，於八十八年十二月七日以易服勞役執行完畢。復因酒
    後不能安全駕駛動力交通工具而駕駛之公共危險案件，經臺
    灣臺南地方法院以八十九年度新交簡字第一九三號判處拘役
    三十日確定，於八十九年十月八日執行完畢。再因竊盜案件
    ，經臺灣臺南地方法院以九十年度易字第五四號判處拘役五
    十日確定，於九十一年一月十日執行完畢。其後又陸續受下
    列罪刑之宣示與執行：(一)因竊盜案件，經本院以九十五年度
    簡字第六六五三號判處有期徒刑三月確定；(二)因竊盜案件，
    經本院以九十五年度簡字第六五七三號判處拘役二十日確定
    ；(三)因於九十五年十一月一日有竊盜及酒後不能安全駕駛動
    力交通工具而駕駛之公共危險行為，經本院於九十五年十二
    月二十九日以九十五年度交簡字第一五八六號判處有期徒刑
    三月與拘役四十日確定；(四)以上宣示之數罪刑，經定應執行
    刑為有期徒刑五月與拘役五十日，現仍執行中。
二、詎甲○○仍不知悛悔，基於為自己不法所有之意圖，於九十
    五年十一月二日二十時四十五分許，在位於臺北縣土城市○
    ○路○段二六六號之金城停車場內，以所拾獲之無主物鑰匙
    乙把，開啟停放該處由乙○○所有車牌號碼為ＦＹＥ－七八
    九號重型機車之電門，發動後駛離而竊取之，作為自己代步
    之用。於竊得上開機車後，復於次日（即十一月三日）上午
    七時許，在臺北縣新莊市○○路與瓊林南路交叉口與友人飲
    用米酒及蔘茸酒，而達不能安全駕駛動力交通工具之程度，
    仍於飲酒完畢後，騎乘上開竊得之ＦＹＥ－七八九號重型機
    車，沿新莊市○○路往臺北縣三重市方向行駛，嗣於同日上
    午十一時九分許，行經臺北縣新莊市○○路八九一之四七號
    前，因不勝酒力追撞前車成傷，為警當場查獲，經測試其血
    液中酒精濃度達每公升四百一十八點八毫克。
三、案經臺北縣政府警察局新莊分局移送臺灣板橋地方法院檢察
    署檢察官偵查起訴。
    理  由
一、上揭犯罪事實，業據被告甲○○自白不諱，核與證人即遭被
    告追撞之潘新宗於警詢中之供述合致，並有卷附臺北縣政府
    警察局車輛失竊電腦輸入單、贓物認領保管單、行政院衛生
    署立臺北醫院檢驗科檢驗結果單與診斷證明書、刑法第一百
    八十五條之三案件測試觀察紀錄表可稽，堪信被告上開自白
    應與事實相符，此外，復有卷存道路交通事故調查報告表與
    扣案機車鑰匙乙支可為佐據，本件事證已臻明確，被告如事
    實欄所載之犯罪事實堪為認定，應予依法論科。
二、核被告所為，係犯刑法第三百二十條第一項之竊盜罪，與同
    法第一百八十五條之三服用酒類不能安全駕動力交通工具而
    駕駛之公共危險罪。其所犯上開二罪間，並無何實質上一罪
    或裁判上一罪之關係，應予分論併罰。爰審酌被告有事實欄
    所載之前科與執行紀錄（參臺灣高等法院被告前案紀錄表）
    ，雖不構成累犯，然已足認素行不佳，學歷為國民中學肄業
    （參被告警詢筆錄教育程度欄之記載），智識程度較之一般
    人並無明顯不足之情形，其屢因竊盜獲判罪刑，竟仍再度違
    犯，且明知酒精成分對人之意識能力具有不良影響，酒後駕
    車對一般往來之公眾及駕駛人自身皆具有高度危險性，既漠
    視自己安危，尤枉顧公眾安全，而於服用酒類後之呼氣酒精
    濃度已超過法定上限甚高，已處於不能安全駕駛動力交通工
    具之狀態，竟仍駕駛車輛，並發生交通事故，雖僅致自己受
    傷未使他人傷亡，但對行車安全已生嚴重危害，又其甫於案
    發前乙日因相同行為類型之竊盜與酒後不能安全駕駛動力交
    通工具而駕駛之公共危險行為遭查獲，竟又再度違犯，尤見
    其未因此而警惕自省，惡性匪淺，自應予以相當之非難而不
    宜輕縱，惟於偵審中能直承犯行，犯罪後態度當稱良好等一
    切情狀，分別量處如主文所示之刑，並定其應執行之刑，以
    資懲儆。
三、扣案機車鑰匙乙支，係被告拾獲無主物而所有，供本件竊盜
    犯罪所用之物，此據被告陳明在卷，應依刑法第三十八條第
    一項第二款之規定，於其竊盜罪之罪刑宣告項下併為沒收之
    諭知。
據上論斷，應依刑事訴訟法第二百九十九條第一項前段，刑法第
一百八十五條之三、第三百二十條第一項、第五十一條第五款、
第三十八條第一項第二款，刑法施行法第一條之一第一項、第二
項前段與後段，判決如主文。
本案經檢察官蔡元仕到庭執行職務。
中　　華　　民　　國　　96　　年　　6 　　月　　21　　日
                    刑事第十一庭  法　官  楊博欽
以上正本證明與原本無異
如不服本判決應於送達後十日內向本院提出上訴狀
                                  書記官　李慈容
中　　華　　民　　國　　96　　年　　6 　　月　　21　　日
附錄本案論罪科刑法條全文：
刑法第一百八十五條之三：
  服用毒品、麻醉藥品、酒類或其他相類之物，不能安全駕駛動
  力交通工具而駕駛者，處一年以下有期徒刑、拘役或三萬元以
  下罰金。
中華民國刑法第三百二十條
  意圖為自己或第三人不法之所有，而竊取他人之動產者，為竊
  盜罪，處五年以下有期徒刑、拘役或五百元以下罰金。
  意圖為自己或第三人不法之利益，而竊佔他人之不動產者，依
  前項之規定處斷。
  前二項之未遂犯罰之。
